臺灣雲林地方法院刑事判決
110年度易字第61號
公  訴  人  臺灣雲林地方檢察署檢察官
被      告  張依婷


上列被告因竊盜案件，經檢察官提起公訴（109年度偵字第8077
號），於本院準備程序中，被告就被訴事實為有罪之陳述，本院
裁定進行簡式審判程序，判決如下：
    主  文
乙○○犯竊盜罪，處拘役參拾日，如易科罰金，以新臺幣壹仟元折
算壹日。
扣案犯罪所得Melano CC維他命C美白淡斑凝露壹瓶，沒收之；未
扣案犯罪所得台塑生醫兒童金盞花葉黃素參瓶，沒收之，於全部
或一部不能沒收或不宜執行沒收時，追徵其價額。
    事  實
一、乙○○意圖為自己不法之所有，基於竊盜之犯意，於民國109
    年11月7日晚間8時25分許起至同日晚間9時14分許止，在址
    設雲林縣○○市○○街00○0號之全聯福利中心斗六圓環店(下稱
    本案全聯)，徒手竊取陳列架上之如附表編號1至6所示之物
    得手，未結帳即於同日晚間9時15分許，騎乘車牌號碼000-0
    00號普通重型機車離去。嗣本案全聯員工於109年11月9日發
    現上開物品等空盒，店經理丙○○並於109年11月9日、10日盤
    點時發現商品短少而報案，經警調閱監視器後，通知乙○○到
    案，乙○○將其所竊取之如附表編號2至6所示物品交付警方扣
    案，而悉上情。
二、案經丙○○訴由雲林縣警察局斗六分局報告臺灣雲林地方檢察
    署檢察官偵查起訴。
    理  由
一、被告乙○○所犯係死刑、無期徒刑、最輕本刑為3年以上有期
    徒刑以外之罪，被告於本院準備程序進行中就起訴事實為有
    罪之陳述，經告知簡式審判程序之旨，並聽取檢察官及被告
    之意見後，裁定進行簡式審判程序審理。
二、認定犯罪事實所憑之證據及理由
    上開犯罪事實，業據被告於偵查、審判中坦承不諱(偵卷第4
    頁至第6頁、第45頁至第47頁、本院卷第55頁至第62頁)，並
    經證人丙○○指訴在案(偵卷第7頁至第10頁、第50頁、第51頁
    )，且有監視器畫面擷圖16紙、全聯實業公司斗六圓環分公
    司客人購買明細表1份、扣案物照片3紙、告訴人提供之現場
    商品陳列照片7紙在卷可稽（偵卷第16頁至第25頁、第28頁
    至第31頁、第52頁至第58頁），復有Melano CC 維他命C美
    白淡斑凝露（100g裝）1瓶扣案可佐，足認被告之自白與事
    實相符，可信為真實。本案事證明確，被告犯行堪以認定，
    應依法論科。
三、論罪科刑之理由
　㈠核被告所為，係犯刑法第320條第1項之竊盜罪。
　㈡爰審酌被告無因刑事案件遭法院判決科刑之紀錄，有臺灣高
    等法院被告前案紀錄表1紙在卷可參（本院卷第69頁），是
    其素行尚可，本次竟不以正途獲取所需，竊取他人財物，侵
    害他人財產法益，所為自有不當。另衡及被告犯後坦承犯行
    ，所竊取物品價值尚非甚鉅，部分竊取商品已返還，又於偵
    查階段雖曾與丙○○洽談和解但未成立，審判中則未出席調解
    等情，有偵訊筆錄1份、本院民事庭110年4月15日函暨所附
    調解程序筆錄(不成立)1份在卷可參(偵卷第51頁、本院卷第
    71頁、第73頁)；再參以被告自陳高職畢業，目前無業，仰
    賴之前存款生活，育有3名子女等一切情狀(本院卷第63頁、
    第64頁)，量處如主文所示之刑，並諭知易科罰金之折算標
    準。
四、沒收
    被告所竊取如附表編號1至6所示之物，為其犯罪所得，被告
    已於犯後將編號2至6所示之物交警方扣案，警方並將編號2
    其中1瓶凝露及編號3至6所示之物發還丙○○，有查扣物品認
    領保管單1紙在卷可參（偵卷第15頁）。故就仍扣案編號2所
    示Melano CC維他命C美白淡斑凝露1瓶應依刑法第38條之1第
    1項前段規定宣告沒收，就未扣案編號1所示台塑生醫兒童金
    盞花葉黃素3瓶應依刑法第38條之1第1項前段、第3項規定宣
    告沒收、追徵；其餘物品依刑法第38條之1第5項規定，不予
    宣告沒收。
據上論斷，應依刑事訴訟法第273條之1第1項、第299條第1項前
段，刑法第320條第1項、第41條第1項前段、第38條之1第1項前
段、第3項，刑法施行法第1條之1第1項，判決如主文。
本案經檢察官甲○○提起公訴；檢察官蔡少勳到庭執行職務。
中    華    民    國    110    年    4    月    29    日
                  刑事第二庭   法  官   黃麗竹 
以上正本證明與原本無異。 
如不服本判決，應於收受本判決後20日內向本院提出上訴書狀，
並應敘述具體理由。如未敘述上訴理由者，應於上訴期間屆滿後
20日內向本院補提理由書狀（均須按他造當事人之人數附繕本）
「切勿逕送上級法院」。
告訴人或被害人對於判決如有不服，具備理由請求檢察官上訴者
，其上訴期間之計算，係以檢察官收受判決正本日期為準。
                               書記官   黃巧吟
中　　華　　民　　國　　110 　年　　4 　　月　　29　　日
附錄本件論罪科刑法條全文：
中華民國刑法第320條
意圖為自己或第三人不法之所有，而竊取他人之動產者，為竊盜
罪，處5年以下有期徒刑、拘役或50萬元以下罰金。
意圖為自己或第三人不法之利益，而竊佔他人之不動產者，依前
項之規定處斷。
前二項之未遂犯罰之。　

附表：本案遭竊物品
編號 物品名稱 數量 價格（新臺幣 ）/瓶（盒） 返還情形 1 台塑生醫兒童金盞花葉黃素 3瓶 599元 未返還 2 Melano CC維他命C美白淡斑凝露(100g裝) 2瓶 585元 已返還1瓶，另1瓶仍扣案 3 Melano CC高純度維他命C美白化妝水(170ml裝) 1瓶 396元 已返還 4 Melano CC高純度維他命C亮白精華(20ml) 3盒 446元 已返還 5 肌研極潤多效精華水感凝露(180ml) 1盒 558元 已返還 6 肌研極潤完美高保濕多效凝露(100g) 1盒 585元 已返還 總價值 新臺幣5,844元(起訴書誤載為4,952元，應予更正)